【裁判字號】    99,撤緩,12
【裁判日期】    990208
【裁判案由】    聲請撤銷緩刑
【裁判全文】
臺灣新竹地方法院刑事裁定              99年度撤緩字第12號
聲  請  人  臺灣新竹地方法院檢察署檢察官
受  刑  人  甲○○○○○○
上列聲請人因受刑人違反槍砲彈藥刀械管制條例案件（98年度訴
字第153 號），聲請撤銷緩刑之宣告（99年度執聲字第85號），
本院裁定如下：
    主  文
聲請駁回。
    理  由
一、聲請意旨略以：受刑人因違反槍砲彈藥刀械管制條例案件，
    經臺灣新竹地方法院於98年7 月10日，以98年度訴字第153
    號判決判處有期徒刑2 年，併科罰金新臺幣3 萬元，罰金如
    易服勞役，以新臺幣1000元折算1 日，緩刑5 年，緩刑期間
    內付保護管束，於98年8 月10日確定。嗣由本署以98年度執
    保字第200 號執行緩刑期間付保護管束。惟受刑人於前述緩
    刑付保護管束期間內，即98年8 月27日及98年10月27日更犯
    違反毒品危害防制條例、竊盜及妨害公務罪，經臺灣新竹地
    方法院分別以98年度審竹簡字第1267號、98年度易字第262
    號判決判處有期徒刑2 月、3 月、拘役20日，如易科罰金，
    均以新臺幣1000元折算1 日。核該受刑人所為，已合於刑法
    第75條之1 第1 項第2 款所定得撤銷緩刑之宣告；受刑人於
    緩刑期內，復違反毒品危害防制條例等罪（聲請書誤載為公
    共危險罪），其犯罪情節重大，顯然認為該緩刑之宣告已難
    收預期之效果，爰依刑事訴訟法第476 條規定聲請撤銷緩刑
    之宣告等語。
二、按緩刑期內因故意犯他罪，而在緩刑期內受6 月以下有期徒
    刑、拘役或罰金之宣告確定，足認原宣告之緩刑難收其預期
    效果，而有執行刑罰之必要者，得撤銷其宣告，刑法第75條
    之1 第1 項第2 款定有明文。考其立法意旨略以：關於緩刑
    之撤銷，現行法第75條第1 項固已設有2 款應撤銷之原因；
    至得撤銷緩刑之原因，則僅於保安處分章內第93條第3 項與
    撤銷假釋合併加以規定，體例上不相連貫，實用上亦欠彈性
    ，爰參酌德國及奧地利現行立法例增定得撤銷緩刑之原因，
    其中現行關於緩刑前或緩刑期間故意犯他罪，而在緩刑期內
    受得易科罰金之有期徒刑之宣告者，列為應撤銷緩刑之事由
    ，因認過於嚴苛，而排除第75條應撤銷緩刑之事由，移列至
    得撤銷緩刑事由，俾使「法官依被告再犯情節，而裁量是否
    撤銷先前緩刑之宣告」；其次，如有前開事由，但判決宣告
    拘役、罰金時，可見行為人仍未見悔悟，有列為得撤銷緩刑
    之事由，以資彈性適用，爰於第1 項第1 款、第2 款增定之
    。且本條採用裁量撤銷主義，賦予法院撤銷與否之權限，特
    於第1 項規定實質要件為「足認原宣告之緩刑難收其預期效
    果，而有執行刑罰之必要」，供作審認之標準。亦即於上揭
    「得」撤銷緩刑之情形，法官應依職權本於合目的性之裁量
    ，妥適審酌被告所犯前後數罪間，關於法益侵害之性質、再
    犯之原因、違反法規範之情節是否重大、被告主觀犯意所顯
    現之惡性及其反社會性等情，是否已使前案原為促使惡性輕
    微之被告或偶發犯、初犯改過自新而宣告之緩刑，已難收其
    預期之效果，而確有執行刑罰之必要，此與刑法第75條第1
    項所定2 款要件有一具備，即毋庸再行審酌其他情狀，應逕
    予撤銷緩刑之情形不同，先予敘明。
三、經查：受刑人林易星因違反槍砲彈藥刀械管制條例案件，經
    本院以98年度訴字第153 號判決判處有期徒刑2 年，併科罰
    金新臺幣3 萬元，罰金如易服勞役，以新臺幣1000元折算1
    日，緩刑5 年，緩刑期間內付保護管束，於98年8 月10日確
    定。其於前案諭知緩刑付保護管束期間內之98年8 月27日、
    98年10月27日，更犯違反毒品危害防制條例、竊盜及妨害公
    務罪，經臺灣新竹地方法院分別以98年度審竹簡字第1267號
    、98年度易字第262 號判決判處有期徒刑2 月、3 月、拘役
    20日，如易科罰金，均以新臺幣1000元折算1 日，此有上開
    三案件之判決書及臺灣高等法院被告前案紀錄表各1 份附卷
    可稽，此雖合於前引刑法第75條之1 第1 項第2 款之要件，
    惟本件受刑人前受緩刑宣告係違反槍砲彈藥刀械管制條例之
    案件，其於緩刑期內所犯上開後案則係違反毒品危害防制條
    例、竊盜及妨害公務罪，各罪之類型迥異，侵害法益及社會
    危害程度亦殊異，前、後案間並無再犯原因之關連性，且受
    刑人在上開案件中均坦承犯行，足見其在受緩刑宣告前、後
    ，即有悔改之意，其主觀顯現之反社會性非重，又後案經法
    院斟酌情節後亦僅分別判處有期徒刑2 月、3 月、拘役20日
    ，顯見受刑人後案之犯罪情節均尚非重大，實難僅因其在緩
    刑期內另犯違反毒品危害防制條例、竊盜及妨害公務罪，即
    率認其未見悔悟自新，而遽行推認前判決所宣告之緩刑，有
    難收預期效果，而有執行刑罰之必要。再者，聲請人復未提
    出除上開判決犯罪事實以外之其他積極證據或具體說明受刑
    人有何情狀足認符合「原宣告之緩刑難收其預期效果，而有
    執行刑罰之必要」等實質要件，若得僅依上開判決書所載之
    犯罪事實即以受刑人於緩刑期內另犯他罪，即一律撤銷緩刑
    ，則刑法第75條及第75條之1 即無區分之必要，進而前開刑
    法第75條之1 第1 項之立法本旨將意義盡失，亦與緩刑之目
    的乃係避免短期自由刑之弊，並給予受刑人自新機會未盡相
    符。揆諸上開說明，聲請人聲請撤銷本院98年度訴字第153
    號判決之緩刑宣告，自難准許，應予駁回。
四、爰依刑事訴訟法第220條，裁定如主文。
中    華    民    國    99    年    2     月     8    日
                  刑事第一庭    法  官  王子謙
以上正本證明與原本無異。
如不服本件裁定，得於裁定送達之翌日起五日內，以書狀敘述理
由，向本庭提起抗告。
中    華    民    國    99    年    2     月     8    日
                                書記官  嚴翠意

司法院資訊處製作；財團法人民間司法改革基金會備份。
